臺灣高等法院花蓮分院刑事裁定　　　　　 96年度感重字第2號
聲　請　人即　甲○○
受感訓處分人
上列聲請人因流氓感訓案件，對於本院中華民國96年3月1日確
定裁定（96年感抗字第3號），聲請重新審理，本院裁定如下：
    主  文
重新審理之聲請駁回。
    理  由
一、聲請意旨略以：聲請人因流氓事件，經鈞院駁回抗告，惟鈞
    院適用法規顯有如下之錯誤：(一)聲請人迄今尚未收受鈞院駁
    回抗告之裁定，竟接獲臺灣臺東地方法院之執行感訓傳票，
    經查詢後，始悉鈞院係以聲請人未陳敘「抗告理由」為駁回
    抗告之依據，惟依檢肅流氓條例第23條準用刑事訴訟法第
    362條及第367條之規定，如認抗告不合程式者，應先定期命
    補正，否則裁定即屬違法。聲請人於民國96年1月12日依法
    抗告，並狀稱抗告理由容後補呈，聲請人正靜候二審傳訊，
    殊料未見傳訊俾讓聲請人敘明抗告理由，即據為駁回聲請人
    之抗告，二審從未傳諭補正抗告理由，即逕為駁回之裁定，
    程序顯違法令。(二)次依檢肅流氓條例第23條準用刑事訴訟法
    再準用民事訴訟法第138條之「寄存送達」，以送達住、居
    所不遂後始得行之。然本件二審之裁定並未對聲請人之住所
    為送達，即為「寄存送達」，於法顯有未合。況一審之居所
    已因一審之羈押而終止，二審裁定竟仍對已不存在之居所為
    送達，其送達顯不合法。(三)綜上，抗告法院之裁定違背法令
    ，爰依檢肅流氓條例第16條第1項第1款「適用法規顯有錯誤
    」聲請重新審理。
二、按諭知感訓處分之裁定確定後，原裁定適用法規顯有錯誤，
    並足以影響裁定之結果，認為應不付感訓處分者，受感訓處
    分人，得以書狀敘述理由，聲請原裁定確定法院重新審理，
    固為檢肅流氓條例第16條第1項第1款所明定。惟所謂「適用
    法規顯有錯誤」者，係指確定裁判所適用之法規顯然不合於
    法律規定，或與司法院現尚有效及大法官會議之解釋，或最
    高法院尚有效之判例顯然違反者而言（最高法院60年臺再字
    第170號判例意旨參照），不包括認定事實不當、裁判不備
    理由之情形在內（最高法院63年臺上字第880號判例及80年
    臺上字第1326號、71年臺再字第709號判決意旨參照）。經
    查：
（一）第一審依到庭證人之證詞認聲請人之行為係欺壓善良、品
      行惡劣，有事實足認危害他人生命、身體之習慣，足以破
      壞社會秩序，且依其行為頻率、被害人受害程度及被害人
      之不特定性，認係情節重大，合於檢肅流氓條例第2條第3
      款、第5款所明定之流氓行為，而裁定交付感訓處分。聲
      請人不服抗告，抗告法院雖未通知其補正抗告理由，惟已
      就全卷之證據資料為實體上之審查，認第一審裁定認事用
      法均無不合，應予維持，並引用原裁定所載之事實及理由
      ，而裁定駁回聲請人之抗告，非以聲請人未陳敘抗告理由
      而以抗告不合程式予以駁回，是聲請人以抗告法院未通知
      其補正理由，而主張適用法規顯有錯誤，顯與上開說明有
      違。
（二）聲請人於第一審時已陳報其居所地為台東市○○街159號
      （原審感裁卷第6頁），雖於95年4月11日遭法院留置，惟
      已於95年5月5日交保，並於交保後之95年6月12日再次出
      庭應訊，並未向法院陳報居所地變更（原審感裁卷第170
      頁-179頁），於抗告狀中亦未敘明已變更居所地址，則抗
      告法院將駁回之裁定寄至上開台東市○○街159號地址，
      亦無適用法規顯有錯誤之情，倘聲請人認其未收受送達致
      原裁定未確定，宜向抗告法院聲請重新送達，並非以裁定
      確定為前提之重新審理所能爭執之事項，聲請人之主張亦
      無理由。
（三）綜上，聲請人上揭所指事項，均與適用法規無涉，其以原
      確定裁定適用法規顯有錯誤，而聲請重新審理，自無理由
      ，應予駁回 。
三、據上論斷，應依檢肅流氓條例第16條第4項前段，裁定如主
    文。
中　　華　　民　　國　　96　　年　　5 　　月　　31　　日
                  審判長法  官  何方興
                        法  官  王紋瑩
                        法  官  林鳳珠
以上正本證明與原本無異。
本件不得抗告。
                        書記官  陳有信
中　　華　　民　　國　　96　　年　　5 　　月　　31　　日
